臺灣板橋地方法院民事判決　　　　　　　94年度婚字第1046號
原　　　告　丁○○
被　　　告　甲○○
上列當事人間請求離婚等事件，本院於中華民國94年11月23日言
詞辯論終結，判決如下：
    主    文
准原告與被告離婚。
訴訟費用由被告負擔。
    事實及理由
一、原告主張：兩造於民國八十二年一月三十日結婚，育有二名
    子女丙○○、乙○○。婚後被告無正當工作，又吸毒，又毆
    打原告，致雙方感情不佳，兩造於八十六年間分居，迄今已
    逾八年，雙方均無聯絡，夫妻有名無實。且被告因為詐欺罪
    被判處有期徒刑一年，現在服刑中。為此依據民法第一千零
    五十二條第一項第十款及第二項規定的事由請求離婚，只要
    其中之一有理由，即請求選擇加以判決離婚。並聲明：請准
    原告與被告離婚。
二、被告方面：
(一)兩造不合，於八十六年九月間分居至今。
(二)被告因詐欺案件，於九十三年九月二十七日經鈞院以九十三
    年度訴字第一四三四號判決判處有期徒刑一年。
(三)被告又因違反毒品危害防制條例案件，於九十三年十二月二
    十日經台灣台北地方法院以九十三年度訴字第九七五號判決
    判處有期徒刑一年。並聲明：對原告請求離婚無意見。
三、本院當庭協議整理原告本件事實上及法律上之爭點如下：
(一)確認原告請求權基礎，如卷附書狀及以前筆錄所特定之型態
    。
(二)就原告請求權之原因事實所主張之證據方法如卷附物證及所
    聲明之人證。
四、原告主張兩造於八十二年一月三十日結婚，育有二名子女，
    現兩造婚姻關係存續中之事實，業據原告提出戶籍謄本為證
    。原告又主張兩造婚後，被告無正當工作，施用毒品，又毆
    打原告，致雙方感情不佳，兩造於八十六年間分居，迄今已
    逾八年，雙方均無聯絡。且被告因犯不名譽之罪，被判處有
    期徒刑，現服刑中之事實。業據證人即原告之女許淑婷證稱
    ：被告現在沒有跟原告一起住，被告因為無固定工作，經濟
    能力不佳，又吸毒，又會打我媽媽，雙方分居已經七、八年
    了，夫妻有名無實。被告對其因犯詐欺罪及違反毒品危害防
    制條例案件，分別於九十三年九月二十七日經本院以九十三
    年度訴字第一四三四號判決判處有期徒刑一年，及於九十三
    年十二月二十日經台灣台北地方法院以九十三年度訴字第九
    七五號判決判處有期徒刑一年等事實，亦不爭執，並有台灣
    高等法院被告前科紀錄表附卷可證。是本院綜上事證，自堪
    信原告主張之事實為真正。
五、按夫妻之一方因犯不名譽之罪被處徒刑者，他方得向法院請
    求離婚，民法第一千零五十二條第一項第十款定有明文。被
    告因犯詐欺罪及違反毒品危害防制條例案件，分別被判處有
    期徒刑各一年，依通常之社會觀念，應認係屬不名譽之犯罪
    ，揆諸前揭法條及說明，原告訴請離婚，於法有據，應予准
    許。至原告另依據民法第一千零五十二條第二項離婚事由訴
    請離婚部分，即無再為論究之必要，附此敘明。
六、訴訟費用負擔之依據：民事訴訟法第78條。
中　　華　　民　　國　　94　　年　　12　　月　　7 　　日
                    家事庭  法　官　毛崑山
以上正本證明與原本無異。
如對本判決不服，應於判決送達後20日內向本院提出上訴狀。
中　　華　　民　　國　　94　　年　　12　　月　　7 　　日
                            書記官　廖宮仕
